臺灣臺南地方法院臺南簡易庭民事判決
110年度南簡字第70號
原      告  陳品璇  
被      告  陳柏淮    現於法務部○○○○○○○○○○○



上列當事人間因詐欺案件，原告提起刑事附帶民事訴訟，請求侵
權行為損害賠償事件，經本院刑事庭以109年度附民字第324號裁
定移送前來，本院於民國110年2月22日言詞辯論終結，判決如下
：
    主  文
被告應給付原告新臺幣壹拾伍萬玖仟肆佰肆拾參元，及自民國10
9年8月25日起至清償日止按年息百分之5計算之利息。
訴訟費用由被告負擔。
本判決得假執行。
    事實及理由
壹、程序方面：
    按訴狀送達後，原告不得將原訴變更或追加他訴，但擴張或
    減縮應受判決事項之聲明者，不在此限，民事訴訟法第255
    條第1項第3款定有明文。本件原告原起訴請求被告應給付原
    告新臺幣(下同)300,000元之本息。嗣於本院民國110年2月2
    2日言詞辯論期日當庭變更聲明如後述之聲明所載(見卷3第3
    1頁)。核屬減縮應受判決事項之聲明，自與前開規定相符，
    應予准許之。
貳、實體方面：
一、原告起訴主張：
(一)被告能預見將自己所有之金融機構帳戶存摺、提款卡及密碼
    交付給不具信賴關係之他人使用，可能幫助該他人所屬犯罪
    集團從事財產犯罪，仍為了抵欠其積欠訴外人徐裕喬(下稱
    徐裕喬)之債務27,000元，而基於幫助他人犯詐欺取財罪之
    不確定故意，依徐裕喬之指示於108年11月25日申辦台新國
    際商業銀行(下稱台新銀行)帳戶存摺、提款卡及網路銀行帳
    戶(帳戶：000-00000000000000號，下稱系爭台新銀行帳戶)
    ，及依其指示更改密碼後，另於108年11月26日晚上7至8許
    ，在臺南市安平區享溫馨KTV門口前，將其所有之系爭台銀
    行帳戶之存摺、提款卡及密碼，交由訴外人吳孟昇轉交徐裕
    喬，以此方式底欠債務並容任徐裕喬及其所屬詐欺集團成員
    恣意使用系爭台新銀行帳戶。徐裕喬與其所屬詐欺集團成員
    取得系爭台新銀行帳戶資料後，遂共同基於意圖為自己不法
    所有之詐欺取財犯意聯絡，由該詐欺集團成員於不詳時地架
    設投資網站「富裕會員管理」後，在網路交友軟體「探探」
    中以暱稱「陳傑」結識原告，嗣雙方改以通訊軟體Line聊天
    ，「陳傑」先佯稱其工作內容是替客戶操盤投資，並介紹原
    告使用「富裕會員管理」投資網站云云，原告依「陳傑」指
    示購買比特幣，曾獲利達3萬餘元，「陳傑」復訛稱:原告若
    需代操盤，須先匯款至指定帳戶內，並告知該網站會員之帳
    號、密碼，復由「陳傑」代替原告操作投資，且先前獲利之
    3萬餘元須等到投資金額達45萬元方能提領云云，致原告陷
    於錯誤，於108年11月27日凌晨0時6分許、2時15分許、2時1
    7分許、同年月28日凌晨0時22分許、0時24分許、同年月29
    日下午4時24分許，陸續以網路銀行轉帳13,352元、30,000
    元、30,000元、30,000元、32,091元、24,000元，合計159,
    443元，至被告系爭台新銀行帳戶內，嗣因「陳傑」持續以
    各種理由要求原告匯款，原告察覺在「富裕會員管理」網站
    內之電子錢包餘額遭清空，致原告受有159,443元之損害，
    爰依侵權行為之法律關係，提起本件訴訟。
(二)並聲明：
 1、被告應給付原告159,443元，及自起訴狀繕本送達翌日即109
    年8月25日起至清償日止，按年息百分之5計算之利息。
 2、願供擔保請准宣告假執行。
二、被告則以：對於原告主張上開侵權行為事實不爭執，並同意
    原告請求，惟伊無金錢可給付予原告。
三、得心證之理由：
(一)本件原告主張因被告幫助詐欺取財犯行，而受有159,443元
    財產上之損失，而被告因前揭行為經本院以刑事109年度金
    字第171號判決判處被告幫助犯詐欺取財罪，處有期徒刑4月
    ，如易科罰金，以1,000元折算1日在案，有上開刑事判決書
    在卷可稽(卷二第19-27頁)，且為被告所不爭執，堪信為真
    實。
(二)按因故意或過失，不法侵害他人之權利者，負損害賠償責任
    。數人共同不法侵害他人之權利者，連帶負損害賠償責任；
    不能知其中孰為加害人者，亦同。造意人及幫助人，視為共
    同行為人；負損害賠償責任者，除法律另有規定或契約另有
    訂定外，應回復他方損害發生前之原狀，民法第184條第1項
    前段、第185條、第213條第1項分別定有明文。所謂共同侵
    權行為，係指數人共同不法對於同一之損害，與以條件或原
    因之行為。加害人於共同侵害權利之目的範圍內，各自分擔
    實行行為之一部，而互相利用他人之行為，以達其目的者，
    仍不失為共同侵權行為人，而應對於全部所發生之結果，連
    帶負損害賠償責任，最高法院78年度台上字第2479號裁判要
    旨參照。本件被告將其所有系爭台新銀行帳戶之存摺、提款
    卡及密碼提供予詐欺集團作為詐騙原告之匯款帳戶，致原告
    受有159,443元之損害，被告雖非實際對原告行使詐術之人
    ，惟其提供系爭帳戶及提款卡予不詳之詐騙人士使用，惟其
    提供系爭台新銀行帳戶、存摺及提款卡予詐欺集團成員使用
    ，對詐欺原告之行為提供助力，仍構成幫助詐欺，依上開規
    定，自應視為共同侵權行為人而與該實施詐欺行為之不詳人
    士連帶賠償原告所受之損害。從而，原告依侵權行為法律關
    係，請求被告給付原告159,443元，洵屬有據。　
四、本件係刑事附帶民事訴訟，而由本院刑事庭移送民事庭者，
    依法不需徵收裁判費，且至本院言詞辯論終結時，亦未發生
    其他訴訟費用，故無從確定訴訟費用之數額。惟依法仍應依
    民事訴訟法第78條規定，諭知訴訟費用由敗訴之被告負擔，
    以備將來如有訴訟費用發生時，得以確定其數額，併予敘明
    。
五、本判決乃法院就民事訴訟法第427條第1項規定之訴訟適用簡
    易程序所為被告敗訴之判決，依民事訴訟法第389條第1項第
    3款之規定，應依職權宣告假執行。此部分雖經原告陳明願
    供擔保，聲請宣告假執行，惟其聲請不過促請法院職權發動
    ，本院毋庸就其聲請為准駁之裁判，併此敘明。
六、據上論結，本件原告之訴有理由，判決如主文。  
中　　華　　民　　國　　110 　年　　3 　　月　　12　　日
                  臺灣臺南地方法院臺南簡易庭
                                  法  官  田玉芬
以上正本係照原本作成。
如不服本判決，應於送達後20日內，向本院提出上訴狀並表明上
訴理由（須附繕本）。如委任律師提起上訴者，應一併繳納上訴
審裁判費。
中　　華　　民　　國　　110 　年　　3 　　月　　12　　日
                                  書記官  林彥汝